【裁判字號】    97,消債更,116
【裁判日期】    980430
【裁判案由】    聲請更生程序
【裁判全文】
臺灣彰化地方法院民事裁定           97年度消債更字第116號
  聲  請  人  甲○○
 即債務人）            24.
上列當事人因消費者債務清理事件聲請更生，本院裁定如下：
    主      文
債務人甲○○自中華民國98年04月30日下午04時起開始更生程序。
    理      由
一、按法院開始更生程序之裁定，應載明其年、月、日、時，並
    即時發生效力。消費者債務清理條例第45條第 1項定有明文
    。
二、本件聲請人（即債務人）主張：其有不能清償之虞之情事，
    前曾提出債權人清冊，以書面向最大債權金融機構香港上海
    匯豐銀行股份有限公司（下稱匯豐銀行），依「中華民國銀
    行公會會員辦理消費金融案件無擔保債務協商機制」，請求
    共同協商債務清償方案，並於民國95年11月協商成立，約定
    分16 8期，利率5.88%，每月應繳金額新臺幣（下同）17,96
    9 元。惟聲請人每月之薪資收入僅約30,000元，致聲請人在
    清償月付額後僅餘12,031元，而聲請人尚有父母親須扶養，
    此外還需支應自己及家人日常生活中不可避免之開銷，是以
    聲請人勉強苦撐數期後，終無以為繼，聲請人實已無法繼續
    依協商條件每月清償17,969元，故聲請人有因不可歸責於己
    之事由致履行顯有重大困難之情事。又債務人無擔保或無優
    先權之債務總額未逾12,000,000元，復未經法院裁定開始清
    算程序或宣告破產，爰向本院聲請更生等語。
三、經查，聲請人所主張之上開事實，業據提出債權人清冊、95
    年協商成立協議書影本、財產及收入狀況說明書、家庭支出
    明細表、戶籍謄本、存摺交易明細、全國財產稅總歸戶財產
    查詢清單、財政部臺灣省中區國稅局95、96年度綜合所得稅
    各類所得資料清單、財團法人聯合徵信中心資料、薪資明細
    表、支出證明收據等件為證。經核聲請人及受其扶養親屬即
    聲請人之父母每月生活必要支出，依內政部社會司公告之96
    年度臺灣省低收入戶最低生活費每人每月 9,509元之標準計
    算為28,527元（計算式：9,509×3＝28,527元）。綜上，衡
    之以聲請人之薪資為每月30,000元之收入，於履行協商金額
    17,969元後，僅餘12,031元，顯不足支應其個人及受其扶養
    親屬每月共28,527元之最低基本生活支出，又依據最大債權
    金融機構香港上海匯豐銀行具狀陳報，聲請人先前於繳納17
    期後即未依約履行清償義務而毀諾，顯見聲請人確已無法再
    依原協商條件履行，則其應有消費者債務清理條例第 151條
    第5項但書、第6項所定「因不可歸責於己之事由，致履行顯
    有重大困難」之情事。此外，再查聲請人並無消費者債務清
    理條例第6條第3項、第 8條或第46條各款所定駁回更生聲請
    之事由存在，則本件聲請人聲請更生，應屬有據，爰裁定如
    主文所示。
中    華    民    國    98    年    4     月    30    日
                        民事第二庭法  官  邱月嬌
以上正本係照原本作成。
本件裁定不得抗告。
本件裁定已於98年4月30日下午4時公告。
中    華    民    國    98    年    4     月    30    日
                                  書記官  呂雅惠


司法院資訊處製作；財團法人民間司法改革基金會備份。
